Inventaris van het archief van de Commissie van Advies voor Volkenrechtelijke Vraagstukken, (1911) 1920-1940
Nationaal Archief, Den Haag
- Stukken van algemene en bijzondere aard, I.
  - Uitgewerkte voorstellen 2e zending; technische herziening landoorlogverdrag en overige verdragen, [1912-1914]; 19
    rapport 22 juni 1914: zie volledig rapport bijlagen 9 en 12
  - League to enforce peace, [1918]; 20
    verzoek om advies 30 januari 1918
    schrijven voorzitter 20 februari 1918
    schrijven minister 17 juni 1918
    opmerkingen der leden
    mededelingen secretariaat
    brieven Marburg; Nederlandsche anti-oorlogsraad
    schrijven Nederlandsche anti-oorlogsraad 20 juni
    notulen 18 juli 1918
    concept-rapport 24 juli 1918
    schrijven minister 25 juli 1918
    rapport 30 augustus 1918
  - Volkenbondsbeginselen, [1918-1919]; 21
    nieuwe voorstellen ontvangen na rapport over league to enforce peace 1918
    concept Loeff-Van Eysinga voor Volkenbondsbeginselen
    notulen 16 december 1918
    concept-rapport
    notulen 30 december 1918
    rapport 20 januari 1919 met bijlage: Volkenbondsbeginselen
  - Voorbereiding militaire bondsactie, [1918-1919]; 22
    memorie Van Oordt 16 december 1918
    gewijzigde memorie Van Oordt 1918
    notulen 20 januari 1919
    notulen 7 februari 1919
    herziene (3e) memorie Van Oordt
    gewijzigde punten van no. 198
    notulen 17 februari 1919
    rapport 26 februari 1919
  - Voorbereiding militaire bondsactie; voorraad exemplaren van aangetroffen exemplaren; enkele bewaard, [z.d.]; 23
  - Volkenbond (Parijsch ontwerp), [1918-1919]; 24
    schrijven minister 17 februari 1919
    schrijven minister 21 februari 1919
    rapport Prof. Huber 1918
    N.R.C. 15 februari 1919 p. 2
    Fransche tekst Parijsch ontwerp 1919
    notulen 10 maart 1919
    notulen 11 maart 1919
    concept-rapport maart 1919
    notulen 14 maart 1919
    rapport 15 maart 1919
  - Volkenbond (Parijsch ontwerp); voorraad exemplaren van aangetroffen exemplaren; enkele bewaard, z.d.; 25
  - Toetreding volkenbond en daarmede samenhangende onderwerpen, [1919]; 26
    nota Van Eysinga betreffende Nederlandse voorstellen 3 april 1919
    rapport Nederlandse delegatie te Parijs
    vergadering 24 april 1919
    rapport van Commission de la Société des Nations
    Duitsch ontwerp
    notulen 11 juni 1919
    rapport sub-commissie 4 juli 1919
    notulen 14 juli 1919
    notulen 15 juli 1919
    concept-rapport juli 1919
    notulen 21 juli 1919
    Duitsche tekst
    1e rapport 1 augustus 1919
    schrijven minister 11 oktober 1919
    notulen 31 oktober 1919
    2e rapport 6 november 1919
    3e rapport 3 december 1919
  - Toetreding volkenbond en daarmede samenhangende onderwerpen; voorraad exemplaren van aangetroffen exemplaren; enkele bewaard, [z.d.]; 27
  - Amendementen volkenbondsverdrag; Scandinavische amendementen, [1920]; 28
    schrijven minister - verzoek om advies 30 juni 1920
    toelichting Noorwegen; mededeling Zweden
    notulen 17 juli 1920
    Deensch voorstel
    rapport 3 augustus 1920
  - Amendementen volkenbondsverdrag; eventuele voorstellen commissie, [1920]; 29
    voorstellen sub-commissie 9 augustus 1920 hierin: wijziging naam commissie 30 juli '20
    herhaald verzoek om advies 10 augustus 1920
    notulen 13 september 1920: notulen bij wijze van rapport aan minister gezonden, zie dossier rapporten
  - Amendementen volkenbondsverdrag; Noorsch voorstel, [1920]; 30
    bijlage bij brief van minister 10 augustus 1920
    notulen 18 oktober 1920
    rapport 1 november 1920
  - Ontwerp vast hof, [1920]; 31
    ontwerpen Permanent Hof van Internationale Justitie
    niet aangetroffen (14 -2)
  - Amendementen volkenbondsverdrag, [1921-1922]; 32
    verzoek om advies 5 februari 1921
    voorstellen De Louter, Van Oordt en Surie
    notulen 26 februari 1921
    rapport 5 maart 1921
    amendementen Nederland 22 maart 1921
    rapport commission au conseil 17 juni 1921
    ontwerp-goedkeuringswet 1922
  - Artikel 16-resoluties, [1922]; 33
    schrijven minister - verzoek om advies 18 april
    opmerkingen Visser
    vragenlijst voorzitter 24 mei 1922
    notulen 29 mei 1922
    notulen 10 juni 1922
    notulen 30 juni 1922
    concept-rapport (2e lezing) juli 1922
    antwoorden van 8 staten t.a.v. artikel 16
    concept-wet van sub-commissie 14 juli 1922
    notulen 18 juli 1922
    concept memorie van toelichting van sub-commissie
    notulen 27 juli 1922
    memorie van toelichting
    schrijven minister 26 september 1922
  - Conciliatie procedure, [1922]; 34
    schrijven minister - verzoek om advies 30 juni
    concept-rapport 14 juli 1922
    rapport 15 augustus 1922
    2 brieven minister, 26 september en 28 oktober
  - Wijziging artikel 10 volkenbondsverdrag, [1923]; 35
    verzoek om advies
    notulen 24 maart 1923
    rapport wijzigingsvoorstellen 4 april 1923
  - Garantieverdrag, [1922-1924]; 36
    schrijven minister - verzoek om advies 6 november 1922
    notulen 27 november 1922
    notulen 6 januari 1923
    ontwerp-garantieverdrag van Lord Cecil 5 januari 1923
    notulen 24 maart 1923: zie dossier wijziging artikel 10
    rapport 4 april 1923
    nota regering aan volkenbond 23 juni 1923
    2 volkenbondrapporten 1923
    Amerikaansch ontwerp-garantieverdrag 10 juni 1924
    nota Nederland aan volkenbond 30 juli 1924
  - Korfoe, [1924]; 37
    volkenbondsstukken betreffende Korfoe
    notulen 10 mei 1924
    notulen 13 mei 1924
    notulen 14 juni 1924
    concept-rapport juni 1924
    rapport 20 juni 1924
  - Arbitrage-politiek, [1924-1925]; 38
    schrijven minister - verzoek om advies 17 april 1924
    Zweedsch-Zwitsersch conciliatieverdrag mei 1924; Scandinavische conciliatieverdragen 1924
    notulen 12 juli 1924
    opgave arbitrage-clausules in Nederlandse handelsverdragen oktober 1924
    voorlopig en definitief protocol van 5e Assembleé 1924
    notulen 28 oktober 1924
    opmerkingen van voorzitter 6 november 1924
    notulen 6 november 1924
    notulen 8 november 1924
    opmerkingen generaal Van Oordt 14 november 1924
    concept-rapport december 1924
    notulen 18 en 19 december 1924
    herzien concept 31 december 1924
    rapport 10 januari 1925
  - Verdragen van Locarno, [1926]; 39
    brief minister - verzoek om advies 4 januari
    opmerkingen prof. Van Eysinga 22 januari en 15 februari 1926
    notulen 23 januari 1926
    concept-rapport 10 februari 1926 en correspondentie over het concept
    rapport 11 maart 1926
  - Codificatie-commissie quaestionnaires 1-7, [1926]; 40
    schrijven minister - verzoek om advies 31 maart
    notulen 26 april 1926
    8 rapporten sub-commissies
    rapport marine 5 mei 1926
    notulen 18 juni 1926
    concept-rapport 9 augustus 1926
    rapport 8 september 1926
  - Immuniteit van staatsschepen, [1927]; 41
    schrijven minister - verzoek om advies 2 februari 1927
    concept-rapport 15 februari 1927.
    notulen 18 februari 1927
    rapport 24 februari 1927
  - Toepassing artikel 11 volkenbondsverdrag; rechtspositie in geval van economische sancties, [1927]; 42
    schrijven minister - verzoek om advies 23 juni 1927
    voorgeschiedenis rapport nopens artikel 11
    voor-ontwerp rapport C.D.C. 63
    processen-verbaal comité du conseil voor ontwapening
    concept-rapport 11 augustus 1927
    notulen 15 augustus 1927
    rapport 19 augustus 1927
    brief adj.-secr. commissie 20 augustus 1927 bijlage: uitgave Volkenbond A 14
  - Arbitrageverdrag met Frankrijk, [1927]; 43
    brief minister - verzoek om advies 16 juli 1927; bijlage: verdrag Frankrijk-Zwitserland
    notulen 15 augustus 1927 (met correspondentie)
  - Codificatie-commissie quaestionnaires 9-11 en 8, [1927]; 44
    brief minister - verzoek om advies 28 juni 1927
    concept-rapport quaestionnaires 9-11 10 november 1927
    notulen 18 november 1927
    rapport quaestionnaires 9-11 22 november 1927
    concept-rapport quaestionnaire 8 6 december 1927
    notulen 9 december 1927
    rapport quaestionnaire 8 9 december 1927
  - Codificatie nationaliteit, territoriale wateren, statenaansprakelijkheid, [1928]; 45
    brief minister - verzoek om advies 28 maart 1928
    notulen 25 april 1928; welkom nieuwe leden commissie
    concept-rapporten subcommissies; nationaliteit 29 mei 1928 met correspondentie; territoriale wateren 29 juni 1928; staten-aansprakelijkheid 29 juli 1928
    opmerkingen mr. Beucker Andreae rapport; territoriale wateren 28 juli 1928
    notulen 13 augustus 1928
    notulen 20 augustus 1928
    rapporten 12 september 1928
  - Behandeling van vreemdelingen, [1928]; 46
    brief minister - verzoek om advies 29 mei 1928
    alleen bijlage aangetroffen
    concept-rapport 28 juli 1928
    rapport 12 september 1928
  - Acte général, [1928]; 47
    brief minister - verzoek om advies 3 oktober
    leidraad besprekingen 31 oktober 1928
    notulen 3 november 1928
    concept-rapport 21 november 1928
    notulen 15 december 1928
    2e concept-rapport = rapport 15 december 1928
  - Codificatie domicilie, [1928]; 48
    brief minister - verzoek om advies 20 augustus
    notulen 15 december 1928: zie dossier modelverdrag
    concept-rapport = rapport
  - Model-verdrag voorkoming oorlog, [1928]; 49
    brief minister - verzoek om advies 27 november
    concept-rapport 12 december 1928
    2e concept 15 december 1928
    rapport 29 december 1928
  - Financiële bijstand, [1929]; 50
    brief minister - verzoek om advies 10 april
    concept-rapport 15 juni 1929
    notulen 19 juni 1929
    rapport 22 juni 1929
  - Herziening statuut Hof en toetreding Amerika, [1929]; 51
    brief minister - verzoek om advies 7 mei 1929
    concept-advies 13 juni 1929
  - Kellogg-verdrag, [1928-1930]; 52
    brief minister - verzoek om advise 11 november 1929
    verzamelde documenten betreffende Kellogg 1928, verzameld door A. Lysen 1929
    leidraad besprekingen 5 december 1929
    notulen 9 december 1929: zie omslag 56
    notulen 23 december 1929: zie omslag 53
    concept-rapport 26 december 1929
    mededelingen voorzitter 4 januari 1930
    notulen 6 januari 1930 (zie omslag 55)
    rapport 7 januari 1930
  - Codificatie-conferentie; A nationaliteit, [1929-1930]; 53
    brief minister - verzoek om advies 31 oktober 1929
    Bases de Discussion I C.73.M.38 1929
    concept-rapport 12 december 1929
    notulen 21 december 1929
    notulen 23 december 1929
    herzien concept 13 januari 1930
    rapport 28 januari 1930
  - Codificatie-conferentie; B territoriale wateren, [1929-1930]; 54
    verzoek om advies (zie omslag 53)
    Bases de Discussion II C.74.M.39 1929
    concept-rapport 6 december 1929
    notulen 9 december 1929
    notulen 16 december 1929
  - Codificatie-conferentie; C statenaansprakelijkheid, [1929-1930]; 55
    concept-rapport december 1929
    notulen 6 januari 1930
    2e concept 15 januari 1930
    Bases de Discussion III C.75.M.69
  - Reglement codificatie-conferentie, [1929-1930]; 56
    concept-rapport 18 december 1929; ongewijzigd rapport 28 januari 1930
  - Protocol wijziging lucktvaartverdrag 1919, [1930]; 57
    brief minister - verzoek om advies 20 mei 1930
    concept-rapport 23 juni 1930
    notulen 26 juni 1930
    herzien concept 26 juni 1930
    rapport 4 juli 1930
    2e verzoek om advies 12 november 1930
    notulen 22 december 1930
    2e rapport 30 december 1930
  - Aanpassing volkenbondsverdrag aan Kellogg-verdrag, [1931]; 58
    brief minister - verzoek om advies 6 januari
    concept-rapport 8 april 1931
    notulen 13 april 1931
    rapport 17 april 1931
  - Codificatie; ratificatie, [1931]; 59
    brief minister - verzoek om advies 17 maart; geleidelijke codificatie
    brief minister - verzoek om advies 31 maart; snelle ratificatie
    concept-rapport codificatie 23 april 1931
    concept-rapport ratificatie 25 april 1931
    notulen 27 april 1931
    rapport codificatie 30 april 1931
    rapport ratificatie 30 april 1931
  - Bestrijding van het terrorisme, [1935-1936]; 60
    brief minister - verzoek om advies 22 februari 1935
    concept-rapport 4 maart 1935
    notulen 8 maart 1935
    herzien concept 12 maart 1935
    notulen 15 maart 1935
    1e rapport 15 maart 1935
    brief minister-2e verzoek om advies 3 juni 1935
    2e concept-rapport 21 juni 1935
    notulen 24 juni 1935
    2e rapport 2 juli 1935
    nota regering aan secretaris-generaal van de volkenbond 5 september 1935
    brief minister-3e verzoek om advies 2 maart 1936
    3e concept-rapport 18 april 1936
    notulen 24 april 1936
    3e rapport 28 april 1936
    schrijven minister aan secretaris-generaal van de volkenbond 15 juli 1936
  - Argentijnsch verdrag; non-agressie, conciliatie, [1935-1936]; 61
    brief minister - verzoek om advies 22 februari 1935; zie dossier herziening oorlogsrecht algemeen (omslag 74)
    brief voorzitter 1 juni 1935; bijlagen: 1935 Argentijnsch verdrag 10 oktober 1933; Pacte Roerich 15 april 1935
    concept-rapport 7 februari 1936
    notulen 11 februari 1936
    rapport 13 februari 1936
  - Vragen van adviezen aan Hof; overeenkomstig artikel 14 volkenbondsverdrag, [1936]; 62
    brief minister - verzoek om advies 24 april
    nota voorzitter 22 mei 1936
    notulen 29 mei 1936
    concept-rapport 2 juli 1936
    rapport 27 juli 1936
    nota minister aan secretaris-generaal van de volkenbond 29 oktober 1936
  - Recht tot overvliegen, [1936-1937]; 63
    brief minister - verzoek om advies 24 december 1936
    agenda en leidraad vergadering, 18 januari 1937
    notulen vergadering 22 januari 1937
    concept-rapport; notulen 5 februari 1937
    rapport 6 februari 1937
  - Luchtbombardement, [1935-1937]; 64
    brief minister - verzoek om advies 1937; zie dossier rapport overvliegen 6 februari 1937 (omslag 63)
    notulen 5 februari 1937
    opmerkingen luit.-gen. P.J. van Munnikrede 1937
    notulen 18 februari 1937
    voorlopige redactie algemeen artikel
    gedeelten uit rede Hitler 21 mei 1935; gedeelten uit memorandum Duitsland aan Engeland 1 april 1936
    notulen 4 maart 1937
    concept van hr. Visser van zones 17 maart 1937
    aantekening van hr. Van Hamel vrije zones rede van Hitler 1937
    concept-rapport 22 maart 1937
    notulen 1 april 1937
    herzien concept-rapport 10 april 1937
    rapport 13 april 1937
  - Luchtoorlog; juristenrapport 1e deel, [1923-1936]; 65
    juristenrapport 19 februari 1923
    rapport sub-commissie 14 juni 1935
    notulen 2 december 1935
    notulen 19 december 1935
    notulen 16 januari 1936
    notulen 30 januari 1936
    notulen 21 februari 1936
    notulen 9 maart 1936
    overzicht besprekingen van december 1935-maart 1936, juni 1936
  - Luchtoorlog; juristenrapport 2e deel, [1937]; 66
    notulen 18 maart 1937
    aantekening heren Kosters en Surie inzake requisities 18 maart 1937
    notulen 29 april 1937
    notulen 13 mei 1937
    notulen 27 mei 1937
    opmerkingen voorzitter inzake derouteren 7 juni
    notulen 10 juni 1937
    voorstel voorzitter inzake derouteren 14 juni
    opmerkingen dr. J.A. van Hamel inzake aanhouden van vliegtuigen 16 juni 1935
    notulen 17 juni 1937
    notulen 24 juni 1937
    concept-rapport zoals aan voorzitter gezonden 5 juli 1937
    concept-rapport 15 juli 1937
    rapport 12 augustus 1937
  - Losmaking volkenbondsverdrag van vredesverdragen; verdrag van Versailles, [1937]; 67
    brief minister - verzoek om advies 10 november
    opmerkingen voor de vergadering van voorzitter 5 december 1937
    notulen 9 december 1937
    notulen 16 december 1937
    concept-advies 30 december 1937
    rapport 10 januari 1938
  - Bezet gebied 1e deel, [1934-1939]; 68
    leidraad voorzitter 16 mei 1938
    notulen 19 mei 1938
    notulen 9 juni 1938
    vragenlijst heer Kosters 13 juni 1938
    notulen 24 november 1938
    notulen 8 december 1938
    nota dr. J.A. van Hamel (rechtsbevoegdheid oorspronkelijke regering) 21 december 1938
    notulen 23 december 1938
    ontwerp-verdrag Internationale Rood Kruis (bescherming vijandelijke onderdanen) 1934
    notulen 16 januari 1939
    nota heer Van Hamel (toelating consulaire ambtenaren) 25 januari 1939 1939
    notulen 6 februari 1939
    notulen 13 februari 1939
    Franse vertaling gedeelten Italiaans oorlogsrecht en neutraliteitsrecht 8 juli 1938
    notulen 23 februari 1939
    notulen 10 maart 1939
  - Bezet gebied 2e deel, [1939]; 69
    concept-rapport mejuffrouw Lycklama à Nyeholt zoals aan voorzitter gezonden 1939
    concept-rapport 2 juni 1939
    notulen 25 augustus 1939
    notulen 2 september 1939
    rapport 2 september 1939
  - Prijsrecht 1e deel, [1818-1939]; 70
    ontwerp-regeling prijsrecht en prijsrechtspraak door de commissie Loeff (heren Loeff, Surie en Suyling) 1915; instructie toepassing internationaal zeerecht in oorlogstijd 1913
    Franse vertaling Italiaans neutraliteitsrecht, 8 juli 1938
    rapport heren Surie en Verzijl 18 februari 1939
    K.B. van 13 december 1818 inzake nemen van prijs schepen
    notulen 20 maart 1939
    rapport heren Surie en Verzijl inzake vlootinstructies en prijsreglement 24 maart 1939
    aantekening heer Verzijl inzake organisatie prijsrechtspraak in buitenland 24 maart 1939
    rapport heren Surie en Verzijl over contrabande 1939
    rapport heren Surie en Verzijl over vlootinstructies en prijsreglement 24 maart 1939
    notulen 3 april 1939
    brief heer Van Asbeck inzake door prijsrechter toe te passen recht 30 maart 1939
    nota's van leden (Van Hamel, Beucker Andreae, Telders en Verzijl) naar aanleiding van brief heer Van Asbeck april 1939
    aantekening heer Verzijl inzake competentie prijsrechter in buitenland 15 april 1939
    notulen 17 april 1939
    notulen 8 mei 1939
    notulen 15 mei 1939
    concept-hoofdstuk II prijsgedingreglement opgesteld door sub-commissie Visser 22 mei 1939
    conclusies sub-commissie Visser (heren Visser, Van Hamel, Kosters on Verzijl) inzake ontwerp Loeff 1939
    overzicht huidige (23 mei 1939) stand van zaken Haagsche verdragen 1899 en 1907
    notulen 26 mei 1939
    ontwerp-mantelwet voor prijsreglement en prijsgedingreglement 26 mei 1939
    notulen 5 juni 1939
  - Prijsrecht 2e deel, [1939]; 71
    rapport sub-commissie François 19 juli 1939
    nota prof. Cleveringa (optreden kapitein koopvaardijschip) 14 juni 1939
    aanvullend concept met toelichtend rapport van sub-commissie François 9 augustus 1939
    notulen 11 augustus 1939
    notulen 18 augustus 1939
    brief heer Visser inzake indienen schadevergoedigingsactie 19 augustus 1939
    concept-prijsreglement; corrigendum 25 augustus
    herzien concept-prijsgedingreglement augustus
    concept-toelichting heer Verzijl op prijsgedingreglement 29 augustus 1939
    nog te bespreken punten prijsgedingreglement; opgave heer Verzijl 29 augustus 1939
    wijziging mantelwet 30 augustus 1939
    voorlopige tekst mantelwet en concept-memorie van toelichting 5 september 1939
    herzien concept heer Verzijl voor toelichting prijsgedingreglement 4 september 1939
    concept-prijsreglement (gedrukt)
    notulen 11 september 1939
    concept-prijsgedingreglement (gedrukt)
    notulen 18 september 1939
    nota heer Van Asbeck inzake verbindbaarheid, openbaarmaking en inwerkingtreding 19 sept.
    corrigenda heer Verzijl op zijn herzien concept-toelichting 20 september 1939
    herziene tekst prijsgedingreglement (niet aangetroffen)
    notulen 25 september 1939
    tekst prijsrechtwet (mantelwet) (niet aangetroffen)
    notulen 26 september 1939
    rapport 9 oktober 1939 aan minister: zie alg. (niet aangetroffen: dossier rapporten rapport, bijlagen genoemd onder 1, 2 en 5)
    dankbetuiging minister 19 oktober 1939
  - Scheldekwestie, [1918-1919]; 72
    rapport Surie 30 december 1918; bijlagen: Scheldekwestie; kanaal van Gent naar zee
    rapport Surie-Carsten over de Wielingen januari 1919
    rapport Colenbrander over de Schelde, Zeeuws-Vlaanderen en Limburg december 1918
    nota Van Eysinga over de Wielingen 12 februari 1919
    brief aan minister (verzoek tot nader onderzoek) 20 februari 1919
    aangehouden
  - Herziening oorlogsrecht, [1922]; 73
    brief minister - verzoek om advies 22 november
    Zie voor Juristenconferentie over herziening oorlogsrecht, Den Haag 1922-1923: erfenis prof. jhr. mr. W.J.M. van Eysinga-doos 2
  - Oorlogsrecht-algemeen, [1935-1936]; 74
    brieven minister - verzoeken om advies 22 februari 1935 en 13 april 1935
    notulen 15 april 1935
    rapport sub-commissie luchtoorlogsrecht 14 juni 1935 heren Beucker Andreae, Surie. Verzijl: zie dossiers luchtoorlog (65) en luchtbombardement (omslag 64)
    rapport sub-commissie bescherming burgerbevolking en sancties 18 september 1935 heren Limburg, François, Munnekrede
    rapport sub-commissie voorstellen commissie van Monaco 5 oktober 1935 heren Verzijl, Anema, Kleintjes (zis ook: omslag 75)
    notulen 13 maart 1936
    concept-werkprogramma 24 april 1936
    notulen 8 mei 1936
    notulen 15 mei 1936
    notulen 4 juni 1936
    concept-algemeen artikel voor land-, zee- en luchtbombardement 9 juni 1936
    amendement mw. Lycklama à Nyeholt op concept-algemeen artikel 11 juni 1936
    mededeling voor-zitter 24 juni 1936
    notulen 11 september 1936
    fragmenten voor concept-rapport aan minister 1e deel 19 oktober 1936
    aangehouden passage juni 1936
  - Monaco-ontwerpen, [1934-1937]; 75
    Vers l'Humanisation de la Guerre; compte rendu des travaux de la Commission; réunie par S.A.S. le Prince de Monaco februari 1934
    rapport sub-commissie 5 oktober 1935 heren Limburg, François, Van Munnekrede
    voorlopig rapport herziening oorlogsrecht juni 1936; overzicht der besprekingen december 1935-maart 1936; bijlage B Monaco-ontwerpen
    notulen 4 maart 1937: zie dossier luchtbombardement (omslag 64)
    concept van hr. Visser vrije zônes 17 maart 1937: zie dossier luchtbombardement (omslag 64)
    aantekening Van Hamel vrije zônes 17 maart 1937
    rapport luchtbombardement 13 april 1937: zie dossier luchtbombardement (omslag 64)
  - Gearresteerde notulen; Derde Vredesconferentie; 9e subcommissie (keeren van wapengeweld), 1912-1914; 76
  - Concept-notulen; Derde Vredesconferentie; 9e subcommissie (keeren van wapengeweld), 1912-1914; 77
  - Notulen, 1918-1923; 78
    Niet aangetroffen:
    24 april 1919
    13 september 1920
    24 maart 1923
  - Notulen, 1927-1928; 79
  - Notulen, 1929-1931; 80
  - Correspondentie secretaris, krantenartikelen, kladjes, concepten, drukproeven, documentatie, 1912-1939; 81-100
    - Technische herziening; gecombineerde tekst 1912-1914, 81
    - 5e sub-commissie 1912-1914, technische herziening; combinatie; 82
    - Drukproeven 1914, 83
    - Briefjes en opmerkingen secretariaat 1914, 84
    - Vervaardiging van door het volkenrecht verboden kogels 1915, 85
    - Concepten, kladjes, rapporten secretariaat (Parijsch ontwerp; organisatie militaire bondsactie) 1918, 86
    - Drukproeven Vast Hof 1920, 87
    - Volkenbond-voorstellen 1918, 88
    - Volkenbondsverdrag; artikelen N.R.C. inzake amendementen 1921, 89
    - Conciliatie 1919-1924, 90
    - Korfoe-zaak 1923-1924, 91
    - Arbitrage; conciliatie 1924-1925, 92
    - Artikel mej. mr. J.F. Lycklama à Nijeholt in Economisch-Statistische Berichten inzake de beschikking van de Centrale Afdeling van de Octrooiraad van 3-10-1928, Unieverdrag tot bescherming van den Industriëelen Eigendom; advies van ir. A.E. Jurriaanse 1928-1929; 93
    - Herziening oorlogsrecht; werkprogramma 1935-1936, 94
    - Herziening oorlogsrecht (krantenartikelen) 1936-1939, 95
    - Luchtbombardement, luchtoorlog, bezet gebied (klad voor rapporten) 1936-1937, 96
    - Prijsgerechten 1939, 97
    - Briefjes, opmerkingen, enz. secretariaat 1918-1929, 98
    - Kladjes, enz. secretariaat 1935-1939, 99